# 请教购买子公司少数股权与吸收合并两个资本公积的问题

提问人：wy2375 时间：2019-11-12 06:30:13
案例：A 和 B 都是 C 公司投资设立的子公司，D 是 B 的全资子公司，B需编制合并报表；B 是 C 的全资子公司，A 公司在 2019 年 1 月之前由C 持股 51%，由于 C 公司 2019 年 1 月购买剩余少数股权， 2019 年 1月，A 成为 C 的全资子公司，支付对价与按新增持股比例享有的子公司净资产公允价值份额之间存在差额，在合并报表层面形成资本公积 1 ，目的是为了后面的吸收合并； 2019 年 10 月，由于集团内部调整，由 B 吸收合并A，将A 变为 B 的分公司，参考瑞华研究问题 3-2-22 的账务处理，吸收方 B 的处理：
借：A 公司资产
贷：A 公司负债
实收资本（A公司实收资本）
资本公积 2 （差额）
这里形成资本公积 2 ，按照瑞华研究 3-2-22 的说法，资本公积 2 里面是包含的 A公司自身留存收益，并不能在 B的个别报表中反映为自己的留存收益。
问题：
1. 购买A 公司少数股东权益在 C 公司合并报表形成的资本公积 1 ，在吸收合并后 C公司的合并报表中仍需保留吗？
2. 吸收合并形成的资本公积 2 ，B 公司编制合并报表时，资本公积 2 中的留存收益需要在 B的合并层面恢复吗？如果在 B合并层面恢复，那么 C公司合并报表就是按照资本公积 2 在 B 合并报表中恢复后的项目来编制？
请教各位老师这两个问题，刚接手合并报表，情况复杂一点思路就会乱，希望老师能解答一下，感激不尽。

回答人：chenyiwei
1 、购买 A 公司少数股东权益在 C 公司合并报表形成的资本公积 1 ，在吸收合并后 C公司的合并报表中仍需保留。
2 、吸收合并形成的资本公积 2 ，B 公司编制合并报表时，资本公积 2 中的留存收益需要在 B 的合并层面恢复。该吸收合并事项不影响母公司 C的合并报表。B 吸收合并 A 后，在 B 的合并报表中恢复 A 的前期留存收益，同样会体现在 C 的合并报表中。